---
title: "4"
output:
  html_document:
    df_print: paged
  html_notebook: default
  pdf_document: default
  word_document: default
---


Построить модели линейной регрессии с указанными Y и X. Рассмотреть модели с категориальными предикторами, включая их взаимодействие с непрерывными объясняющеми переменными. Сгенерировать отчёт по структуре отчёта из практики. Включить в отчёт выводы по каждому из разделов (описание данных, модели, сравнение с kNN). Ответить на вопрос, пригодна ли построенная модель регрессии для прогнозирования и почему.

```{r}
# загрузка пакетов
library('GGally')       # графики совместного разброса переменных
library('lmtest')       # тесты остатков регрессионных моделей
library('FNN')          # алгоритм kNN
library('ISLR')    
# константы
my.seed <- 12345
train.percent <- 0.85
head(Auto)
str(Auto)
# преобразуем категориальные переменные в факторы
Auto$cylinders <- as.factor(Auto$cylinders)
#оставляем только необходимые данные 
df.auto <- data.frame(Auto$mpg,Auto$weight,Auto$displacement,Auto$horsepower,Auto$cylinders)
colnames(df.auto) <- c("mpg","weight","displacement","horsepower","cylinders")
str(df.auto)

# обучающая выборка
set.seed(my.seed)
inTrain <- sample(seq_along(df.auto$mpg), 
                  nrow(df.auto) * train.percent)
df.train <- Auto[inTrain, c(colnames(df.auto)[-1], colnames(df.auto)[1])]
df.test <- Auto[-inTrain, -1]
# описательные статистики по переменным
summary(df.train)

# совместный график разброса переменных
ggp <- ggpairs(df.train)
print(ggp, progress = F)


```

Судя по графику с ростом параметров mpg снижается 


## Модели  
```{r}
model.1 <- lm(mpg ~ . + weight:cylinders+displacement:cylinders+horsepower:cylinders,
              data = df.train)
summary(model.1)
```
Исключаем недостаточные для построения модели влияния параметров: displacement:cylinders, horsepower:cylinders
стоит отметить, что логически вид цилиндра должен оказывать влияние на лошадиные силы, но недостаточность данных мешает принять такую модель. Уже на этом этапе точность модели сильно падает.
```{r}
model.1 <- lm(mpg ~ . + weight:cylinders,
              data = df.train)
summary(model.1)
```

исключаем наименее значимый параметр displacement
```{r}
model.1 <- lm(mpg ~ weight+horsepower + weight:cylinders,
              data = df.train)
summary(model.1)
```
Конечная модель показывает достаточно неплохие критерии значимости. Скорее всего стоит остановится на ней.

#Вывод
Несмотря на значимость коэфициентов модели, на этапе анализа были упущены очевидно влияющие факторы. Такая модель может использоваться для прогноза, но результаты будут недостаточно точны и может возрастать ошибка при определенных значениях факторной переменной.

